臺灣板橋地方法院刑事判決　　　　　　　　　　　　九十一年度易字第二三九五號
　　公　訴　人　臺灣板橋地方法院檢察署檢察官
　　被　　　告　乙○○　男　四.
右列被告因竊盜案件，經檢察官提起公訴（九十一年度偵字第一二四三六號），本院
判決如左：
    主  文
乙○○竊盜，累犯，處有期徒刑捌月。
    事  實
一、乙○○於民國八十六年間因贓物案件，經臺灣板橋地方法院判處有期徒刑五月確
    定，於八十七年五月三日縮刑期滿執行完畢，不知悔悟，復於九十一年三月十八
    日因竊盜案件，經本院判處有期徒刑六月確定（尚未執行），詎仍不知悔改，復
    意圖為自己不法之所有，於九十一年七月七日下午五時三十分許，在台北縣永和
    市○○路四二九號甲○○○，徒手竊取普拿疼頭痛錠十一盒、普拿疼加強錠七盒
    ，分別藏置在其背包內及長褲口袋內，得手後，為店員王世昌發現，報警查獲。
二、案經台北縣政府警察局永和分局報請台灣板橋地方法院檢察署檢察官偵查起訴。
    理  由
一、訊據被告乙○○矢口否認右揭犯行，辯稱：伊因頭疼所以到藥局拿藥止疼，藥放
    在口袋內，店員發現後有說要買，伊有拿一百元要買云云。經查：右揭事實業據
    證人即店員王世昌證述被告當時在藥局鬼鬼祟祟的，伊就覺得很奇怪，就發現被
    告拿普拿疼放進口袋，後來從他口袋拿出七盒，背包又找出十一盒，因為當時從
    口袋搜出七盒後，又發現他的背包開開的，我們也很可疑，又從他背包裡找出十
    一盒，當時我們店裡有經理，還有另兩位店員，被告沒有付錢，普拿疼一盒價格
    九十六元，當時我們從他口袋找出普拿疼時，被告是有說要買，可是又從他背包
    拿出十一包，被告就要逃跑，我們才抓住他，並報警處理等情歷歷（詳參本院九
    十一年十一月七日審理筆錄），參諸被告於警詢時已供承竊取上揭物品不諱，並
    有贓物認領保管單在卷可稽，被告事後翻異其詞，所辯顯不足採信，本件事證明
    確，犯行堪以認定。
二、核被告所為，係犯刑法第三百二十條第一項竊盜罪。被告前因贓物案件，經本院
    判處有期徒刑五月確定，於八十七年五月三日執行完畢，有台灣高等法院檢察署
    刑案紀錄簡覆表在卷可稽，其於五年內再犯本件有期徒刑以上之罪，為累犯，應
    依刑法第四十七條之規定，加重其刑。爰審酌被告前有二次竊盜前科，素行不端
    ，且其於前案竊盜案件未執行前，竟再度以相同方式竊盜他人財物，嚴重危害社
    會治安，顯見其不知悔改，惟參酌本件被害人損失非鉅，及被告犯後態度等一切
    情狀，量處如主文所示之刑。公訴人雖以被告前已多次犯竊盜罪，且甫因以同一
    手法，在甲○○○（另一連鎖店）行竊財物，於九十一年三月十八日經本院判處
    有期徒刑六月，竟隔三個月餘，又以同一方法再犯竊盜罪，足見被告具有竊盜之
    習慣，仍不思改過遷善，其品性惡劣，聲請依竊盜犯贓物犯保安處分條例第三條
    第一項第一款、第二款之規定，併予諭知應於刑之執行前令入勞動場所強制工作
    ，以資懲儆。惟查，本件被告竊盜前科二次，一為八十五年間竊取機車，其後之
    竊盜雖亦於藥局竊取藥品，惟與本件期間相隔三月，是否有犯罪習慣即非無疑，
    且竊取之財物非鉅，罪刑應符合比例原則，本院認量處如主文所示之刑，已足懲
    儆，爰與竊盜犯贓物犯保安處分條例規定宣告強制工作規定不合，自不為強制工
    作之宣告，附此敘明。
據上論斷，應依刑事訴訟法第二百九十九條前段，刑法第三百二十條第一項、第四十
七條，罰金罰鍰提高標準條例第一條前段，判決如主文。
本案經檢察官林佩菁到庭執行職務
中      華      民      國    九十一    年     十一     月    二十一    日
                                      臺灣板橋地方法院刑事第四庭
                                          法  官    徐  子  涵
右正本證明與原本無異。
如不服本判決，應於判決送達後十日內向本院提出上訴狀。
                                          書記官    彭  麗  紅
中      華      民      國      九十一      年    十二    月     九     日
附錄本案論罪科刑法條
刑法第三百二十條
意圖為自己或第三人不法之所有，而竊取他人之動產者，為竊盜罪，處五年以下有期
徒刑、拘役或五百元以下罰金。
意圖為自己或第三人不法利益，而竊佔他人之不動產者，依前項之規定處斷。
前二項之未遂犯罰之。
